ACORDAO-COMPLETO-2383928

ACÓRDÃO DE RELAÇÃO

ACÓRDÃO DE RELAÇÃO 2748/2019 ATA 45/2019 - PLENÁRIO

Acórdão 2748/2019-TCU-Plenário
VISTOS e relacionados estes autos de Representação, com pedido de expedição de medida cautelar inaudita altera pars, em face de possíveis irregularidades cometidas pelo Centro de Obtenção da Marinha no Rio de Janeiro (COMRJ) - Uasg 771300 - na condução do Pregão Eletrônico 91/2018 e na execução dos contratos dele decorrentes (peça 1) ;
Considerando que a contratação em epígrafe teve por objeto o Registro de Preços para eventual aquisição de Querosene de Aviação (QAV-1) e fornecimento em Base Aérea Naval, Centros de Intendência e aeroportos listados no termo de referência anexo ao edital (peça 7, p. 1-2; peça 9) , com valor estimado em R$ 28.807.570,00 (peça 8) ;
Considerando que o objeto do pregão, totalizado em 4.535.000 litros de QAV, foi dividido em quatro itens, sendo que a empresa Jetfly Revendedora de Combustíveis Ltda. foi adjudicatária do item 1 (ao custo de R$ 6,0411/litro) e a Petrobras Distribuidora S.A., adjudicatária dos demais itens (ao custo de R$ 6,8500/litro) , perfazendo-se o valor global da ata de R$ 27.958.574,00;
Considerando a realização de oitivas prévias do COMRJ e da empresa contratada, realizadas nos termos do Despacho de peça 12;
Considerando a conclusão instrutória de que a empresa contratada é revendedora vinculada à Air BP (peça 22, p. 84-87) , nos termos do art. 10, inciso I, da Resolução ANP 18/2006;
Considerando a autorização editalícia para a subcontratação parcial do objeto contratado (peça 6, item 7.1.1 - máximo de 30%) e a possibilidade de suprimento das demandas da Marinha por meio de revendedores independentes subcontratados, até o referido limite, considerando a Marinha como consumidora final;
Considerando, ainda, a existência de periculum in mora reverso (peça 28, p. 8; peça 22, p. 14) ;
Considerando que o certame em apreço vedou a adesão à ata de registro de preços resultante (peça 6, p. 1, item 3.1) ;  
Considerando, por fim, a análise instrutória às peças 28 e 29,	
Os Ministros do Tribunal de Contas da União, reunidos em Sessão de Plenário, quanto ao processo a seguir relacionado, com fundamento nos arts. 15, inciso I, alínea "p", 143, inciso V, alínea "a", 234 e 235, todos do Regimento Interno, ACORDAM, por unanimidade, em:
a) conhecer da representação, satisfeitos os requisitos de admissibilidade constantes no art. 113, § 1º, da Lei 8.666/1993, c/c os arts. 235 e 237, VII, do Regimento Interno deste Tribunal, e no art. 103, § 1º, da Resolução - TCU 259/2014, para, no mérito, considerá-la improcedente; 
b) indeferir o pedido de medida cautelar, uma vez ausentes os pressupostos essenciais para sua concessão, e por restar caracterizado o perigo da demora reverso; 
c) comunicar ao Representante deste Acórdão, bem como o teor da instrução de peça 28;
d) encaminhar ao Centro de Obtenção da Marinha no Rio de Janeiro (COMRJ) e ao representante, o conteúdo da presente deliberação, bem como da instrução de peça 27; 
e) arquivar os presentes autos, nos termos art. 169, III, do Regimento Interno deste Tribunal.
1. Processo TC-Processo 021.672/2019-9 (REPRESENTAÇÃO) 
	1.1. Interessados: Centro de Obtenção da Marinha no Rio de Janeiro - Mm (00.394.502/0342-00) ; Jetfly Revendedora de Combustíveis Ltda. (14.607.609/0002-19) 
	1.2. Órgão/Entidade: Centro de Obtenção da Marinha no Rio de Janeiro 
	1.3. Relator: Ministro-Substituto Augusto Sherman Cavalcanti
	1.4. Representante do Ministério Público: não atuou
	1.5. Unidade Técnica: Secretaria de Controle Externo de Aquisições Logísticas (Selog) .
	1.6. Representação legal: Jose Augusto Correia Neto e outros, representando Centro de Obtenção da Marinha No Rio de Janeiro - Mm; Carlos Gdalevici Junqueira, representando Jetfly Revendedora de Combustiveis Ltda.; Alexandre Portugal Paes (98.730/OAB-RJ) , representando Petrobras Distribuidora S.A. - MME.

Centro de Obtenção da Marinha no Rio de Janeiro - Mm (00.394.502/0342-00); Jetfly Revendedora de Combustíveis Ltda. (14.607.609/0002-19)

AUGUSTO SHERMAN

Jose Augusto Correia Neto e outros, representando Centro de Obtenção da Marinha No Rio de Janeiro - Mm; Carlos Gdalevici Junqueira, representando Jetfly Revendedora de Combustiveis Ltda.; Alexandre Portugal Paes (98.730/OAB-RJ), representando Petrobras Distribuidora S.A. - MME.

Não atuou

REPRESENTAÇÃO (REPR)

Secretaria de Controle Externo de Aquisições Logísticas (Selog).